【裁判字號】    90,易,704
【裁判日期】    900713
【裁判案由】    傷害等
【裁判全文】
臺灣臺北地方法院刑事判決                            九十年度易字第七四號
    公  訴  人  臺灣臺北地方法院檢察署檢察官
    被      告  丙○○
    被      告  戊○○
右列被告因傷害等案件，經檢察官提起公訴（八十八年度偵字第二五四四三號），本
院判決如左：
    主  文
丙○○、戊○○共同以加害身體之事，恐嚇他人致生危害於安全，各處拘役貳拾日，
如易科罰金，均以參佰元折算壹日。
丙○○、戊○○被訴傷害、侵入住居及毀損部分均不受理。
    事  實
一、丙○○及戊○○係母子關係，緣丙○○之子、戊○○之兄己○○（另案移由本院
    併案審理）於民國八十八年八月二十四日上午，在臺北市○○○路，與其前女友
    庚○○之男友吳念蔡互毆後受有傷害而心有不甘，竟與丙○○、戊○○等人共同
    基於恐嚇之犯意聯絡，於同日下午一時三十分許，隨同庚○○至吳念蔡與其姐乙○○、兄甲○○等人共居之位於臺北市○○街一二五巷三七號一樓之銀樓店兼住
    宅後，丙○○對乙○○稱「若不交出吳念蔡，要你好看」等語，嗣三人於臨走之
    際，己○○、戊○○二人復對乙○○及甲○○稱「要你們好看，給我小心點」等
    語，以上開加害身體之事，使乙○○及甲○○心生畏懼，致生危害於安全。
二、案經乙○○、甲○○告訴臺灣臺北地方法檢察署檢察官偵查起訴。
    理  由
一、恐嚇部分：
    （一）訊據被告丙○○、戊○○均矢口否認有何恐嚇犯行，被告丙○○辯稱：伊
          係因己○○之事欲與吳念蔡之父母相談，乃經由庚○○帶領至吳念蔡家，
          未料當日僅乙○○及甲○○在家中，伊僅說了兩句話，甲○○即命伊及郭
          哲嘉離開，渠等即行離去云云。被告戊○○則以其當時負責開車，將其母
          丙○○等人載到吳念蔡家便去停放車輛，迨其停好車，步行至吳念蔡家時
          ，便見其母丙○○等人已自吳念蔡家中出來，故其並未進入吳念蔡家云云
          資為抗辯。惟查，右揭犯罪事實業據告訴人乙○○、甲○○指訴綦詳，並
          有證人庚○○、陳隆盛及丁○○分別於偵查及本院審理中證述屬實。證人
          庚○○於偵查中供述：「我有聽到丙○○用很強悍聲音說交出吳念蔡，不
          然出來跟我解決，當時丙○○是邊抓住乙○○手，用很凶之聲說的‧‧‧
          」「‧‧‧被告三人‧‧‧邊叫囂說要你們好看，給我小心點，還有罵三
          字經，我是有聽到己○○及戊○○這樣說。（偵卷第十七頁、第十八頁參
          照）」，證人丁○○亦證稱：「‧‧‧被告他們一直在罵，叫他們（即吳
          盈慧及甲○○）小心點，要叫人來打，叫他們好看，還有罵三字經（偵卷
          第十九頁）」，足見本件事證明確，被告所辯顯係飾卸之詞，不足採信，
          其犯行堪以認定。
    （二）核被告二人所為，均係犯刑法第三百零五條之恐嚇危害安全罪。被告二人
          先後恐嚇行為，係基於同一犯意下之接續行為，僅侵害一個法益，只論以
          一罪。公訴意旨認渠等係犯連續恐嚇罪，尚有未洽，併此敘明。被告二人
          與己○○間具有犯意聯絡及行為分擔，為共同正犯。被告等之恐嚇行為，
          侵害乙○○及甲○○二人之法益，係一行為而觸犯數罪名，為想像競合犯
          ，應依法從一重論處恐嚇罪。爰審酌被告二人犯罪之動機、目的、手段，
          犯罪後雖飾詞巧辯，未坦承犯行，惟已與告訴人達成和解，有和解書一份
          附卷可稽，分別量處如主文所示之刑，又查被告等行為後，刑法第四十一
          條已於九十年一月四日修正，同年月十日經總統公布施行之，修正後之刑
          法第四十一條規定：「犯最重本刑為五年以下有期徒刑以下之刑之罪，而
          受六個月以下有期徒刑或拘役之宣告，因身體、教育、職業、家庭之關係
          或其他正當事由，執行顯有困難者，得以一元以上三元以下折算一日，易
          科罰金。但確因不執行所宣告之刑，難收矯正之效，或難以維持法秩序者
          ，不在此限。」「併合處罰之數罪，均有前項情形，其應執行之刑逾六月
          者，亦同」；該規定與修正前刑法第四十一條規定：「犯最重本刑為三年
          以下有期徒刑以下之刑之罪，而受六個月以下有期徒刑或拘役之宣告，因
          身體、教育、職業或家庭之關係，執行顯有困難者，得以一元以上三元以
          下折算一日，易科罰金。」比較，以修正後之規定較有利於被告，是依刑
          法第二條第一項前段之規定，應適用裁判時之法律即修正後之刑法第四十
          一條規定對被告等所犯之罪均併諭知易科罰金之折算標準。
    （三）又告訴人乙○○、甲○○雖對被告二人撤回告訴，然查被告等係犯刑法第
          三百零五條之罪，非告訴乃論之罪，告訴人之撤回告訴，不生撤回告訴之
          效力，本院仍應為實體上之裁判，併此敘明。
二、不受理部分：
    （一）公訴意旨略以：緣己○○（業經移由臺灣臺北地方法院併案審理）因於八
          十八年八月二十四日上午，在臺北市○○○路，與其前女友庚○○之男友
          吳念蔡互毆後受有傷害而心有不甘，竟與其母丙○○、弟戊○○等人基於
          共同之犯意聯絡，於同日下午一時三十分許，隨同庚○○至吳念蔡與其姐
          乙○○、兄甲○○等人共居之位於臺北市○○街一二五巷三七號一樓之銀
          樓店兼住宅後，即推由丙○○出手拉扯乙○○，致乙○○受有左、右上臂
          瘀傷與右前臂擦傷等傷害，丙○○並對乙○○恐嚇稱若不交出吳念蔡，要
          你好看等語，使乙○○心生畏懼，適乙○○之友人丁○○至上址送便當予
          甲○○，己○○即行攔阻架住甲○○，由戊○○出拳毆打甲○○之頭部（
          未成傷），嗣經乙○○要求己○○等人退去，詎己○○等人仍留滯於吳盈
          慧等人之住宅，並推由戊○○持該店內之高腳椅毀壞店內之玻璃櫥窗，致
          該高腳椅及玻璃櫥窗等物受損，足生損害於乙○○等人，臨走之際又由郭
          哲嘉戊○○二人以加害身體之事，對乙○○等恐嚇稱要你們好看，給我小
          心點等語，使乙○○等心生畏懼，致生危害於安全，因認被告二人涉有刑
          法第二百七十七條第一項之傷害罪嫌、同法第三百零六條之侵入住居罪嫌
          及同法第三百五十四條之毀損罪嫌等語。
    （二）按告訴乃論之罪，告訴人於第一審辯論終結前得撤回其告訴，又告訴經撤
          回者，應諭知不受理之判決，刑事訴訟法第二百三十八條第一項、第三百
          零三條第三款定有明文。
    （三）查本件告訴人乙○○及甲○○告訴被告丙○○、戊○○傷害、侵入住居及
          毀損等案件，起訴書認係犯刑法第二百七十七條第一項、第三百零六條及
          第三百五十四條之罪，依同法第二百八十七條、第三百零八條第一項及第
          三百五十七條之規定，須告訴乃論。茲據告訴人乙○○及甲○○撤回其告
          訴，有撤回告訴狀及和解書各一紙附卷可稽，依照上開說明，本件爰不經
          言詞辯論，逕為諭知不受理之判決。
據上論斷，應依刑事訴訟法第二百九十九條第一項前段、第三百零三條第三款、第三
百零七條，刑法第二條第一項、第二十八條、第三百零五條、第五十五條，修正後刑
法第四十一條第一項前段，罰金罰鍰提高標準條例第一條前段、第二條判決如主文。
本案經檢察官馮成到庭執行職務。
中    華    民    國      九十        年      七      月      十三    日
                                      臺灣臺北地方法院刑事第九庭
                                          審判長法  官  李英豪
                                                法  官  王綽光
                                                法  官  林怡秀
右正本證明與原本無異。
如不服本判決，應於判決送達後十日內，向本院提出上訴狀。
                                                書記官  賴敏慧
中    華    民    國      九十        年     七       月     十八     日
附錄本案論罪科刑法條全文：
刑法第三百零五條
以加害生命、身體、自由、名譽、財產之事，恐嚇他人致生危害於安全者，處二年以
下有期徒刑、拘役或三百元以下罰金。


司法院資訊處製作；財團法人民間司法改革基金會備份。
